最高法院民事裁定　　　　　　　　　 110年度台抗字第1239號
再 抗告 人　蘇裕政
　　　　　　蘇裕豊
　　　　　　蘇王麵
　　　　　　蘇秀麗
　　　　　　蘇秀雲
　　　　　　蘇秀凰
　　　　　　蘇秀卿
共　　　同
訴訟代理人　蔡建賢律師
上列再抗告人因與祭祀公業蘇耍間請求移轉土地所有權（核定訴
訟標的價額）事件，對於中華民國110年8月18日臺灣高等法院高
雄分院裁定（110年度重抗更一字第3號），提起再抗告，本院裁
定如下：
    主  文
再抗告駁回。                                            
再抗告訴訟費用由再抗告人負擔。
    理  由
按核定訴訟標的之價額，以起訴時之交易價額為準；無交易價額
者，以原告就訴訟標的所有之利益為準，民事訴訟法第 77條之1
第 2項定有明文。共同訴訟之公同共有人中，雖僅有一人對於該
訴訟之不利判決提起上訴，惟依民事訴訟法第56條第1項第1款規
定，其上訴效力及於全體，故其上訴利益，應按該不利部分訴訟
標的價額之全部，而非僅按其應繼分比例計算之。本件再抗告人
蘇裕政與蘇裕豊、蘇王麵、蘇秀麗、蘇秀雲、蘇秀凰、蘇秀卿（
下稱蘇裕政等 7人）主張伊等係相對人祭祀公業蘇耍派下員蘇燕
昌之繼承人，以相對人為被告，向臺灣橋頭地方法院（下稱橋頭
地院）提起移轉土地所有權等訴訟，請求：㈠相對人應將原裁定
附表（下稱附表）一所示土地（下稱系爭土地）所有權移轉登記
予再抗告人公同共有；㈡相對人應給付再抗告人如附表二編號 1
所示之金額及利息。橋頭地院判決再抗告人敗訴，再抗告人不服
，提起上訴。橋頭地院依系爭土地之價額新臺幣（下同） 7,421
萬5,002元，及蘇裕政等 7人各自請求如附表二編號1所示金額核
定其訴訟標的之價額。再抗告人不服，對之提起抗告。原法院以
：再抗告人就系爭土地，係基於公同共有人之地位，依民法第82
8 條第2項準用第821條規定，請求相對人將系爭土地移轉登記予
其等公同共有，其訴訟標的之價額，應以該公同共有物之全部價
額為計算基準。附表二編號1 請求給付金錢部分，再抗告人係依
不當得利及繼承法律關係請求相對人給付，核屬公同共有債權，
且該金錢債權係屬可分，蘇裕政等 7人亦分列各人請求數額，可
認該公同共有債權業已分割，橋頭地院核定再抗告人之訴訟標的
價額及金額如附表一及附表二編號1 所示，並無不合，爰裁定駁
回再抗告人之抗告，經核並無適用法規顯有錯誤之情形。再抗告
意旨以僅蘇裕政 1人就附表一所示土地請求移轉所有權部分上訴
，本件訴訟標的價額應為附表一之1,060萬2,143元及附表二編號
1 之金額，指摘原裁定適用法規顯有錯誤，聲明廢棄，非有理由
。
據上論結，本件再抗告為無理由。依民事訴訟法第495條之1 第2
項、第481 條、第449條第1項、第95條、第78條，裁定如主文。
中    華    民    國   110    年    10    月    20    日
                      最高法院民事第四庭
                          審判長法官  鄭  雅  萍  
                                法官  王  金  龍  
                                法官  王  本  源  
                                法官  蕭  胤  瑮  
                                法官  滕  允  潔  
本件正本證明與原本無異
                                      書  記  官
中    華    民    國   110    年    10    月    26    日